Inventaris van het archief van het Rijksbureau voor Tabak en Tabaksprodukten, (1939) 1940-1950
Nationaal Archief, Den Haag
- NAAR ONDERWERP INGEDEELDE STUKKEN, 2
  - NIET-GERUBRICEERD ARCHIEF, 2.2
    - TAAKUITOEFENING, 2.2.2
      - Uitvoering van aan het rijksbureau gedelegeerde taken, 2.2.2.2
        - Medewerking aan de afwikkeling van oorlogsgevolgen, 2.2.2.2.7
          - Stukken betreffende restitutie en schadevergoeding van door de Duitsers gevorderde en weggevoerde goederen, 1940-1947; 194-197; 4 omslagen
            - Staten van de sigarettenindustrie, sigarenindustrie, kerfindustrie, 194
            - Correspondentie met diverse instanties over leveringen van tabak aan Duitsland, 195
            - Brieven aan de Commissaris-Generaal voor de Nederlandsche economische belangen in Duitsland, 196
            - Circulaires over levering van tabak(sprodukten) aan Duitse instanties, 197
          - Stukken betreffende de wederopbouw van de tabaksindustrie, 1945; 198; 1 omslag
          - Verslag over de werkzaamheden ter voorziening van hulpstoffen en machineonderdelen, 1945; 199; 1stuk
          - Enquêtes over de oorlogsschade van de tabaksindustrie, 1945; 200; 1 pak
          - Stukken betreffende het rapport van De Vries en Van Berkum, inzake maatregelen tot herleving der sigarenindustrie in Nederland, 1946; 201; 1 omslag
          - Stukken betreffende de verdeling van het Zweedse Kronen-contingent voor de aanschaf van machines, 1946-1947; 202; 1 omslag
          - Stukken betreffende de import van machines en machineonderdelen in het kader van de wederopbouw, 1946-1948; 203; 1 omslag
          - Stukken betreffende investeringsprojekten in de tabakverwerkende industrie, 1947-1949; 204; 1 omslag
          - Stukken betreffende door de rijksbureaus te volgen procedures in het kader van het Marshall-plan, 1948; 205; 1 omslag
          - Stukken betreffende de verdeling van Marshallhulp-dollars ten behoeve van de exportindustrie door de daarvoor ingestelde Commissie Wemmers, 1948; 206; 1 omslag
          - Stukken betreffende de opstelling van jaarprogramma's in het kader van de Organisatie voor Europese Samenwerking en Ontwikkeling (O.E.S.O.), 1948-1950; 207; 1 omslag
          - Stukken betreffende de werkzaamheden van de werkgroep Tabak in het kader van de O.E.S.O.-onderhandelingen te Parijs, 1948-1949; 208; 1 omslag
          - Stukken betreffende de aankoop van tabak voor de sigarenindustrie met Marshallhulp-dollars, 1948-1949; 209; 1 omslag
          - Staten met gegevens over im-en export in het kader van de O.E.S.O., 1948-1950; 210; 1 omslag
          - Brieven van tabakverwerkende bedrijven aan de Commissie Kapitaalgoederen van het ministerie van Economische Zaken met opgave van investeringsprogramma's voor het jaar 1949, afschriften, 211; 1 omslag
      - Controle, 2.2.2.3
        - Maandoverzichten over voorraad en verwerking van ruwe tabak, sigaren, sigaretten en kerftabak voor de interne controle, 1940-1949; 124-125; 2 pakken
          - 1940-1945, 124
          - 1946-1949, 125
        - Staten voor de interne controle met gegevens over import, export, voorraadposities, produktie en verbruik, 1940-1949; 126; 1 omslag
        - Accountantsrapporten betreffende de administratieve controle van tabakverwerkende bedrijven, 1940-1949; 127-128; 2 pakken
          - 1940-1945, 127
          - 1946-1949, 128
        - Accountantsrapporten betreffende de controle van de administratie van makelaars in tabak, met enquêteformulieren inzake de bruto-inkomsten over 1937-1939, 1941; 129; 1 omslag
        - Stukken betreffende de controle op de naleving van de prijs- en distributievoorschriften, 1941; 130; 1 omslag
        - Stukken betreffende de controle op de aflevering, verwerking en toepassing van tabaksafval, 1941-1947; 131; 1 omslag
        - Verslagen van onderzoeken bij detailhandel, grossiers en tabakverwerkende bedrijven, c.1942; 132; 1 omslag
        - Verslag inzake opsporingen van overtredingen en genomen maatregelen in de maand mei 1943, 133; 1 stuk
        - Rapporten betreffende de controle op de verkoop van tabak door de kleinindustrie, 1943-1944; 134; 1 omslag
        - Instructie voor controleurs van het Rijksbureau betreffende een systematische controle van sigarenfabrieken, 1945; 135; 1 stuk
        - Staten en grafieken met gegevens over produktie en verbruik van tabaksprodukten over 1923-1946, 136; 1 omslag
        - Staten met gegevens over de industriële bedrijvigheid in de tabaksindustrie, 1946; 137; 1 omslag
        - Stukken betreffende een enquête bij grossiers inzake de verhouding van de kosten in 1939 tot die in het vierde kwartaal van 1945 en 1946, 1946-1947; 138; 1 omslag
        - Stukken betreffende het inhalen van een verwerkingsachterstand van kerftabak door de kerfindustrie, 1946-1947; 139; 1 omslag
        - Staten met gegevens over onder- en overproduktie bij de sigarettenindustrie, 1946-1949; 140; 1 omslag
        - Stukken betreffende de controle op de inhoud van geschenkzendingen, 1948; 141; 1 omslag
        - Staten met gegevens over voorraadpositie en contracten, 1948-1949; 142; 1 omslag
- GEDEPONEERDE ARCHIEVEN, 3
  - Tijdelijk Rijksbureau voor Tabak en Tabaksprodukten in het bevrijde Nederland, 1944-1945, 3.1
    - Niet naar onderwerp ingedeelde stukken, 3.1.1
      - Circulaires, 1944-1945; 212; 1 omslag
      - Notulen van directievergaderingen, 1945; 213; 1 omslag
      - Periodieke verslagen, 1945; 214-215; 2 omslagen
        - RBTT-Kroniek, periodieken van het Rijksbureau, 214
        - Maandrapporten over de werkzaamheden van het Rijksbureau, januari 1945-juni 1945, 215
      - Briefwisseling, 1945-1946; 216-218; 3 omslagen
        - Centraal Distributie Kantoor te Vught, 216
        - Minister van Handel en Nijverheid en Landbouw te Londen, 217
        - Rijksbureau voor tabak en Tabaksprodukten te Den Haag, 218
    - Naar onderwerp ingedeelde stukken, 3.1.2
      - Instandhouding van de organisatie, 3.1.2.1
        - Stukken betreffende de organisatie, c.1944-1945; 219; 1 omslag
        - Instructies voor de werknemers der diverse afdelingen, c.1944-1945; 220; 1 omslag
        - Lijsten van onderwerpdossiers, c.1944-1945; 221; 1 omslag
          Deze dossiers zijn niet bewaard gebleven
        - Modellen van formulieren, 1944-1946; 222; 1 omslag
        - Stukken betreffende klachten over het Tijdelijk Rijksbureau, 1945; 223; 1 omslag
        - Lijsten van bedrijven werkzaam in de tabakverwerkende industrie, 1945; 224; 2 stukken
      - Taakuitoefening, 3.1.2.2
        - Rapporten, 1945; 225-230; 6 omslagen
          - Distributie- en produktieplan voor de maanden mei t/m augustus 1945 ten behoeve van het Militair Gezag, 225
          - Opgave van importen van tabak aan het RbTT te Den Haag, 226
          - Werkzaamheden vanaf de oprichting t/m mei 1945, 227
          - Voorraad en verwerking over de maanden augustus 1944 t/m juni 1945, 228
          - Aanvoer, aankopen, verwerking en distributie, 229
          - Onderhoud met het C.A.V.V., 230
        - Correspondentie betreffende toewijzingen van goederen en vergunningen, 1944-1946; 231; 1 pak
        - Stukken betreffende vergunningen, opdrachten, leveringen, toewijzingen, inschrijvingen, 1944-1946; 232; 1 pak
        - Staten met gegevens over consentgelden, 1945; 233; 1 omslag
        - Stukken betreffende kwesties die ter kennis van de politie zijn gebracht, 1945; 234; 1 omslag
  - Wachtgeldfonds voor de Nederlandse sigarenindustrie, 3.2
    - Niet naar onderwerp ingedeelde stukken, 3.2.1
      - Notulen, 1941-1949; 235-236; 2 omslagen
        - Bestuur, 235
        - Commissies, 236
      - Correspondentie van het bestuur en het uitvoerend bureau, 1940-1947; 237-239; 5 omslagen
        - M. Smith; voorzitter, 237
        - Mr. A.M.C.J. Steinkühler; secretaris, 238
        - C. Gabriëls; directeur van het uitvoerend bureau, 239
      - Circulaires aan betrokkenen bij de tabakshandel, 1940-1949; 240; 1 omslag
    - Naar onderwerp ingedeelde stukken, 3.2.2
      - Organisatie en administratie, 3.2.2.1
        - Stukken betreffende de totstandkoming van de oprichtingsakte, 1940-1941; 241; 1 omslag
        - Modellen van formulieren, 1940-1947; 242; 1 omslag
        - Balansen en weekstaten, 1941-1944; 243; 1 pak
      - Regelen van wachtgelduitkeringen, 3.2.2.2
        - Reglementen inzake uitkeringen, 1941-1942; 244; 1 omslag
        - Instructies voor de uitvoering van de Wachtgeldregeling, c.1941; 245; 3 stukken
        - Stukken betreffende de wijzigingen van het uitkeringsreglement, 1941-1949; 246; 1 omslag
        - Correspondentie met leidende figuren in de kerftabakindustrie over de stichting van een algemeen wachtgeldfonds, 1941-1942; 247; 1 omslag